臺灣嘉義地方法院刑事判決　　　　　　　　　　　　　　九十一年度易字第三六號
　　公　訴　人　臺灣嘉義地方法院檢察署檢察官
　　被　　　告　甲○○
右列被告因傷害等案件，經檢察官提起公訴（九十年度偵字第六八二六號），本院判
決如左：
    主  文
甲○○連續損壞他人之汽車擋風玻璃及房屋大門玻璃，足以生損害於他人，累犯，處
有期徒刑參月，如易科罰金，以參佰元折算壹日。
    事  實
一、甲○○前因恐嚇案件，於民國九十年五月十四日經本院判處有期徒刑一年確定，
    甫在九十年十月十五日執行完畢，詎仍不知悔改，明知吸食強力膠可能導致無法
    控制自己行為之狀態，竟於九十年十月二十一日晚上八時許吸食強力膠後，隨手
    拾取鐵剪一把，行至嘉義縣民雄鄉北斗村北勢子二十五號乙○○住處前，因吸食
    強力膠後無法控制自己行為，即基於概括之毀損犯意，見乙○○之配偶張怡萱所
    有之車號Ｎ三─七九八一號自用小客車停放在乙○○住處門外，先將該車輛後方
    擋風玻璃敲破，後並打破乙○○住處一樓之大門玻璃，致丙○○為甲○○所打破
    之玻璃碎片所擊中而受有右眼結膜下出血、結膜及角膜裂傷、右手肘擦挫傷等傷
    害，甲○○無故侵入乙○○住宅後（無故侵入住宅部份未據告訴），尚手持鐵剪
    亂揮，嗣經乙○○報警處理，查獲上情。
二、案經丙○○及乙○○訴由嘉義縣警察局民雄分局報請臺灣嘉義地方法院檢察署檢
    察官偵查起訴。
    理  由
一、訊據被告甲○○對於前開犯罪事實坦承不諱，核與告訴人丙○○及乙○○分別於
    警訊、偵查及本院審理中指訴：「當天我在樓下看電視，我突然聽到家門前玻璃
    被打破的聲音，同時我家鋁門窗也被破壞，被告手拿剪樹木的剪刀闖進來，我站
    起來時，左眼就被鋁門窗玻璃碎片擦到；被告有吸食強力膠，人壯勢發瘋，拿剪
    刀亂揮」、「當時我聽到玻璃打破的聲音，下樓看到甲○○手拿剪刀說要打我母
    親，而我太太車子的後方擋風玻璃毀損，我家鋁門窗玻璃破損」等情節一致，並
    有財團法人基督教醫院診斷證明書及現場照片三幀附卷可稽，復有鐵剪一把扣案
    可佐，被告之自白與事實相符；又被告對於吸食強力膠後可能造成無法控制自己
    行為之狀態，當有所認識，即不應吸食強力膠，故被告右揭行為，縱係吸食強力
    膠後所致，亦屬可歸責於自己之心態所造成，係原因自由行為，於法尚不得執為
    其免責之事由，其事證明確，被告犯行堪以認定。
二、核被告所為，係犯刑法三百五十四條之毀損罪及同法第二百八十四條第一項前段
    之過失傷害罪。公訴人認被告打破玻璃時碎片飛濺致告訴人丙○○左眼受傷，論
    以刑法第二百七十七條第一項之普通傷害罪，容有誤會，惟基本事實同一，本院
    自應予審理，並變更起訴法條；被告係以一行為，同時毀損房屋大門玻璃，侵害
    告訴人乙○○之財產法益並過失傷害告訴人丙○○之身體，觸犯二罪名，為想像
    競合犯，應從一重之毀損罪論處；又被告先後砸破汽車擋風玻璃及房屋大門玻璃
    之行為，時間緊接，方法相同，觸犯構成要件相同之罪，顯係基於概括犯意為之
    ，為連續犯，依刑法第五十六條之規定，以一罪論，公訴人就此均漏未論及，尚
    有未洽；被告前因恐嚇案件，於九十年五月十四日經本院判處有期徒刑一年確定
    ，甫在九十年十月十五日執行完畢，此有臺灣高等法院被告全國前案紀錄表在卷
    可按，其前受有期徒刑執行完畢，於五年以內再犯本件最重本刑為有期徒刑以上
    之罪，為累犯，應依刑法第四十七條之規定加重其刑。爰審酌被告之生活狀況、
    智識程度、其手持凶器侵入他人住宅毀壞物品，危害他人居家安全甚鉅、迄未與
    告訴人達成和解及犯後態度等一切情狀，量處如主文所示之刑，並諭知易科罰金
    之折算標準，以資懲儆。至扣案之鐵剪一把，雖為供被告犯罪所用之物，然非被
    告所有，迭經其陳述在卷，依法毋庸諭知沒收。另公訴人以告訴人乙○○為制伏
    被告過程中受有身體擦傷之傷害部分，載明於起訴事實，應認此部分亦經起訴，
    然刑法第二百七十七條第一項之傷害罪依同法第二百八十七條規定，需告訴乃論
    ，而依告訴人乙○○於警訊及偵查中之指訴，均未見其就被告此部分犯行提出告
    訴，惟被告此部分犯行，與前開有罪部分為想像競合犯，有裁判上一罪關係，爰
    不另為不受理判決之諭知，併此敘明。
據上論斷，應依刑事訴訟法第二百九十九條第一項前段、第三百條，刑法第五十六條
、第三百五十四條、第二百八十四條第一項前段、第五十五條、第四十七條、第四十
一條第一項前段，罰金罰鍰提高標準條例第一條前段、第二項，判決如主文。
本案經檢察官陳美君到庭執行職務
中    華    民國      九十一      年      六        月      十九    日
                          臺灣嘉義地方法院刑事第二庭
                              審判長法  官  夏  金  郎
                                    法  官  盧  鳳  田
                                    法  官  陳  俞  婷
右正本證明與原本無異。
如不服本判決，應於判決送達後十日內向本院提出上訴狀( 應附繕本 )。
中    華    民    國      九十一      年      六        月      二一    日
                                    書記官  李  彩  娥
附錄法條
中華民國刑法第三百五十四條
毀棄、損壞前二條以外之他人之物或致令不堪用，足以生損害於公眾或他
人者，處二年以下有期徒刑、拘役或五百元以下罰金。
中華民國刑法第二百八十四條
 (過失傷害罪)
因過失傷害人者，處六月以下有期徒刑、拘役或五百元以下罰金，致重傷
者，處一年以下有期徒刑、拘役或五百元以下罰金。
從事業務之人，因業務上之過失傷害人者，處一年以下有期徒刑、拘役或
一千元以下罰金，致重傷者，處三年以下有期徒刑、拘役或二千元以下罰
金。
